【裁判字號】    95,抗,90
【裁判日期】    950728
【裁判案由】    拍賣抵押物
【裁判全文】
臺灣臺南地方法院民事裁定                95年度抗字第90號
抗  告  人  新光人壽保險股份有限公司
                        3樓
法定代理人  甲○○
相  對  人  乙○○
上抗告人因與相對人間請求拍賣抵押物事件，對於中華民國95年
5月15日本院台南簡易庭95年度拍字第376號民事裁定提起抗告，
本院裁定如下：
    主    文
原裁定廢棄。
相對人所有如附表所示之不動產准予拍賣。
第一、二審程序費用新台幣仟元由相對人負擔。
    理    由
一、本件抗告人原以：相對人乙○○將其所有如附表所示之不動
    產所有權設定抵押予聲請人，以擔保其對抗告人所負一切債
    務之清償，並於民國91年10月16日向聲請人借款新臺幣（下
    同）150萬元，詎相對人自民國95年2月14日起即未繳納本息
    ，尚欠本金1,311,111元及其利息、違約金，為此聲請裁定
    拍賣抵押物等語。上開聲請經原審以95年度拍字第376號受
    理後，略以：經限期命債權人（即抗告人）補正相對人之戶
    籍謄本，逾期未補正為由，駁回抗告人之聲請在案。
二、抗告人不服上開裁定，提出抗告意旨略以：抗告人業於95年
    4月3日補正相對人之戶籍謄本，原審法院不應駁回聲請等語
    。
三、按抵押權人於債權已屆清償期而未受清償者，得聲請法院拍
    賣抵押物，就其賣得價金而受清償，民法第873條第1項定有
    明文。
四、抗告人就如附表所示之不動產設定有抵押權及相對人之債務
    屆期未清償之事實，業已提出抵押權設定契約書、他項權利
    證明書、土地及建物登記簿謄本，以及政府6000億元優惠購
    屋專案貸款專用借據暨增補合約書、客戶往來交易明細表影
    本各1份為證，可信其此部分之主張為真正。
五、又原審固於95年3月13日發文命抗告人補正相對人之戶籍謄
    本，且該補正通知亦於同年月15日送達抗告人，有送達證書
    在卷可憑，惟抗告人業於95年4月3日提出相對人之戶籍謄本
    ，有抗告狀所附「民事補正狀」一紙（上蓋有本院95年4月3
    日收件章）為證，並有本院收文簿影本附卷可稽，而原審係
    於95年5月15日以抗告人未補正相對人之戶籍謄本為由，駁
    回本件聲請，因此，抗告人既已於95年4月3日補正相對人之
    戶籍謄本，原審仍於95年5月15日駁回本件聲請裁定，自有
    不當。
六、綜上所述，本件抗告人聲請拍賣抵押物時，對於抵押權之有
    無已提出抵押權設定契約書、他項權利證明書、土地建物登
    記簿謄本及借據暨增補合約書、客戶往來交易明細表為證，
    且其抵押債權已屆清償期，揆諸上開判例及判決意旨，法院
    應依登記內容為准許拍賣抵押物之裁定。原審誤認抗告人未
    遵期補正相對人之戶籍謄本，駁回本件聲請裁定，容有未洽
    。抗告意旨主張原裁定不當，求為廢棄原審此部分之裁定，
    自無不合，應由本院將原審此部分裁定廢棄，更為裁定如主
    文第二項所示。
七、又「依法應由關係人負擔費用者，法院裁定命關係人負擔時
    ，應一併確定其數額」、「前項費用之負擔有相對人者，準
    用民事訴訟法有關訴訟費用之規定」，非訟事件法第24條第
    1項及同法第21條第2項分別定有明文。本件抗告業經裁定在
    案，依上開法條規定，本院應予確定訴訟費用額。茲因抗告
    人於原審提起之聲請及本件抗告，除繳納聲請費2,000元及
    抗告費1,000元共計3,000元外，未有其餘訴訟費用之支出，
    是以本件訴訟費用額確定為3,000元。
八、依非訟事件法第46條、第21條第2項、第23條、第24條第1項
    ，民事訴訟法第495條之1第1項、第499條第2項、第450條、
    第95條、第78條，裁定如主文。
中    華    民    國    95    年    7     月    28    日
                  民事第一庭    審判長法  官  王金龍
                                      法  官  林欣玲
                                      法  官  張家瑛
以上正本證明與原本無異。
不得抗告。
中    華    民    國    95    年    7    月    31    日
                                      書記官  蔡蘭櫻


司法院資訊處製作；財團法人民間司法改革基金會備份。
